【裁判字號】    97,訴,1817
【裁判日期】    971017
【裁判案由】    毒品危害防制條例
【裁判全文】
臺灣臺北地方法院刑事判決              97年度訴字第1817號
公  訴  人  臺灣臺北地方法院檢察署檢察官
被      告  甲○○
                    （現另案羈押於臺灣臺北看守所）
上列被告因違反毒品危害防制條例案件，經檢察官提起公訴（97
年度毒偵字第1528號），嗣被告於準備程序中就被訴事實為有罪
之陳述，經本院合議庭裁定由受命法官獨任進行簡式審判程序審
理，判決如下：
    主  文
甲○○施用第一級毒品，累犯，處有期徒刑壹年貳月。
    事  實
一、甲○○曾因犯竊盜及偽造文書罪，經臺灣高等法院以95年度
    上易字第924 號判處有期徒刑1 年8 月、4 月確定，嗣更定
    其刑及減刑為有期徒刑1 年8 月，已於民國96年7 月19日縮
    刑期滿執行完畢；又其前因施用毒品案件，經本院以89年毒
    聲字第2116號裁定送觀察、勒戒後，認無繼續施用毒品之傾
    向，業由臺灣臺北地方法院檢察署檢察官以90年度毒偵字第
    445 號為不起訴處分確定；再因施用毒品案件，經本院以89
    年度毒聲字第2858號裁定令入戒治處所施以強制戒治，於90
    年9 月5 日停止戒治出所，所餘戒治期間付保護管束，而於
    94年1 月8 日保護管束期滿執行完畢。詎其仍不知悔改，於
    前揭強制戒治執行完畢釋放後5 年內，基於施用第一級毒品
    海洛因及第二級毒品安非他命之犯意，於97年2 月25日上午
    某時許，在不詳地點，以將海洛因及安非他命共同摻放在玻
    璃球內加熱吸取煙氣之方式，同時施用海洛因及安非他命各
    1 次。嗣於97年2 月25日20時15分許，在臺北縣板橋市○○
    路○段52號前，因另犯竊盜案為警查獲後採尿送驗而悉上情
    。
二、案經臺北縣政府警察局板橋分局報請臺灣板橋地方法院檢察
    署呈請臺灣高等法院檢察署令轉臺灣臺北地方法院檢察署檢
    察官偵查起訴。
    理  由
一、本件被告甲○○所犯之罪，其法定刑非死刑、無期徒刑或最
    輕本刑有期徒刑3 年以上之罪，亦非高等法院管轄第一審案
    件，被告於本院審理中就被訴事實為有罪之陳述，經告知被
    告簡式審判程序之旨，並聽取公訴人及被告之意見後，本院
    合議庭裁定由受命法官獨任進行簡式審判程序，合先敘明。
二、上揭犯罪事實，業據被告於本院審理中坦承不諱，且其尿液
    檢體為警採集送驗後，經以氣相層析質譜儀法確認檢驗結果
    ，確呈安非他命類、鴉片類陽性反應，此有台灣檢驗科技股
    份有限公司濫用藥物檢驗報告及勘察採證同意書各1 紙附卷
    可稽，足認被告之任意性自白核與事實相符。此外，被告前
    因施用毒品案件，經本院以89年度毒聲字第2858號裁定令入
    戒治處所施以強制戒治，於90年9 月5 日停止戒治出所，所
    餘戒治期間付保護管束，而於94年1 月8 日保護管束期滿執
    行完畢之事實，有臺灣高等法院被告前案紀錄表在卷可按。
    從而，被告於強制戒治執行完畢釋放後，5 年內再犯本件施
    用毒品犯行，堪以認定，事證明確，應依法論科。
三、按海洛因、安非他命分屬毒品危害防制條例第2 條第2 項第
    1 款、第2 款所定之第一級、第二級毒品，核被告所為，係
    犯毒品危害防制條例第10條第1 項之施用第一級毒品罪及同
    條例第10條第2 項之施用第二級毒品罪。被告持有海洛因、
    安非他命之低度行為，應為其施用之高度行為所吸收，均不
    另論罪。又海洛因可置於玻璃球中以火燒烤方式供吸食者吸
    取煙氣施用，此施用方式與將海洛因置於香菸中施用效果相
    當，均係透過肺部微血管將海洛因送入人體；且海洛因與安
    非他命二者藥理作用機轉雖然不同，惟毒品施用者可視其習
    性，混用任何毒品，此業經法務部調查局闡述甚詳；又海洛
    因與安非他命燃燒或加熱燒烤時，可能產生降解，其降解程
    度因燒烤溫度高低不用而異，惟仍有可能部分海洛因及安非
    他命維持原態，故仍能達到海洛因及安非他命之施用效果（
    參行政院衛生署管制藥品管理局93年8 月17日管檢字第0930
    007733號函）。本件被告自承其係以將海洛因及安非他命共
    同摻放在玻璃球內加熱之方式，同時施用海洛因及安非他命
    ，依前所述，非無可能，且既無任何證據可排除被告係同時
    將毒品置入玻璃球中燒烤而同時施用之可能性，自應為被告
    有利之認定，故被告以一施用行為同時觸犯二罪名，為想像
    競合犯，應依刑法第55條規定，從一重之施用第一級毒品罪
    處斷。公訴意旨認被告所犯上開二罪應予分論併罰，尚有未
    洽。再被告曾因犯竊盜及偽造文書罪，經臺灣高等法院判處
    有期徒刑1 年8 月、4 月確定，嗣更定其刑及減刑為有期徒
    刑1 年8 月，已於96年7 月19日縮刑期滿執行完畢之事實，
    有臺灣高等法院被告前案紀錄表在卷可按，其受徒刑之執行
    完畢後，5 年內故意再犯本件有期徒刑以上之罪，為累犯，
    應依刑法第47條第1 項之規定加重其刑。爰審酌被告素行非
    佳，其前因施用毒品經強制戒治後，仍不知戒絕毒癮，再度
    施用第一級及第二級毒品，顯見其戒毒之意志不堅，自制力
    不佳，兼以施用毒品危害施用者之神經中樞，不僅對健康產
    生不良影響，對於社會秩序亦造成一定之隱憂，惟念及被告
    犯後已坦承犯行，及參酌其犯罪動機、施用方式、教育程度
    等一切情狀，量處如主文所示之刑，以資懲儆。
據上論斷，應依刑事訴訟法第273 條之1 第1 項、第299 條第1
項前段，毒品危害防制條例第10條第1 項、第2 項，刑法第11條
前段、第55條、第47條第1 項，判決如主文。
本案經檢察官呂俊儒到庭執行職務。
中    華    民    國    97    年    10    月     17   日
                    刑事第十六庭  法  官  吳俊龍
以上正本證明與原本無異。
如不服本判決，應於判決送達後10日內，向本院提出上訴狀。
                                  書記官  高菁菁
中    華    民    國    97    年    10    月    17    日
附錄本案論罪科刑法條：
毒品危害防制條例第10條
施用第一級毒品者，處 6 月以上 5 年以下有期徒刑。
施用第二級毒品者，處 3 年以下有期徒刑。


司法院資訊處製作；財團法人民間司法改革基金會備份。
